【裁判字號】    94,訴,2120
【裁判日期】    950223
【裁判案由】    毒品危害防制條例
【裁判全文】
臺灣桃園地方法院刑事判決              94年度訴字第2120號
公  訴  人  臺灣桃園地方法院檢察署檢察官
被      告  甲○○
上列被告因違反毒品危害防制條例案件，經檢察官提起公訴（94
年度毒偵字第4701號），及移送併案審理（94年度毒偵字第5289
、6312 號），本院裁定進行簡式審判程序，判決如下：
    主  文
甲○○連續施用第一級毒品，累犯，處有期徒刑壹年，扣案之內
含第一級毒品海洛因殘渣之包裝袋貳個沒收銷燬之；白色粉末壹
包（淨重壹點壹參公克、空包裝零點貳參公克）、注射針筒肆支
、削尖吸管參支，均沒收。又連續施用第二級毒品，累犯，處有
期徒刑陸月，扣案之吸食安非他命過濾球參個、上開削尖吸管參
支，均沒收。應執行有期徒刑壹年肆月，扣案之內含第一級毒品
海洛因殘渣之包裝袋貳個沒收銷燬之；白色粉末壹包（淨重壹點
壹參公克、空包裝零點貳參公克）、注射針筒肆支、削尖吸管參
支、吸食安非他命過濾球參個，均沒收。
    事  實
一、甲○○前於民國89年間，因違反毒品危害防制條例案件，經
    本院於89年6 月27日以89年度訴字第588 號，就連續施用第
    一級毒品部分判處有期徒刑7 月；就連續施用第二級毒品部
    分判處有期徒刑4 月；應執行有期徒刑10月，於89年8 月7
    日確定。復於90年間，因違反毒品危害防制條例案件，經本
    院於91年3 月5 日，以90年度桃簡字第1343號判處有期徒刑
    5 月，如易科罰金，以300 元折算1 日，於91年5 月26日確
    定。上開2 案件接續接行，而於92年1 月17日因縮短刑期假
    釋出監付保護管束，後於92年4 月15日經縮刑假釋期滿，未
    經撤銷假釋以已執行完畢論。其又曾因施用毒品案件，經本
    院於88年1 月29日，以88年度毒聲字第706 號裁定送觀察、
    勒戒後，認無繼續施用毒品之傾向，於88年2 月23日出所，
    而於88年2 月28日執行完畢，並於88年2 月22日，經臺灣桃
    園地方法院檢察署檢察官以88年度偵字第1649號為不起訴處
    分確定在案。再因施用毒品案件，經本院於89年1 月31日，
    以89年度毒聲字第225 號裁定送觀察勒戒後，認有繼續施用
    毒品之傾向，再經臺灣桃園地方法院檢察署檢察官聲請本院
    於89年4 月1 日，以89年度毒聲字第2476號裁定送強制戒治
    ，嗣於89年9 月25日，經本院以89年毒聲字第5908號裁定停
    止戒治並付保護管束，於89年10月13日停止戒治出所，惟其
    後經臺灣桃園地方法院檢察署檢察官聲請本院於90年2 月27
    日，以90年度毒聲字第643 號裁定撤銷停止戒治，而於91年
    2 月9 日經戒治期滿，於91年2 月10日執行完畢出所。詎甲
    ○○猶不知惕勵，竟基於施用第一級毒品之概括犯意，自94
    年7 月中旬某日起至94年11月7 日晚間某時止，連續在其位
    於桃園縣大溪鎮○○路2 號之住處、其友人位於桃園縣桃園
    市某處之住處等處，以先將其所有之白色粉末（未含法定毒
    品成分）混合稀釋第一級毒品海洛因後，再使用其所有之削
    尖吸管放置在其所有注射針筒內，而以該注射針筒注射之方
    式，施用第一級毒品海洛因多次。另基於施用第二級毒品之
    概括犯意，自94年7 月中旬某日起至94年11月5 日止，連續
    在上開各處所，以使用其所有之削尖吸管將第二級毒品安非
    他命置於其所有之吸食安非他命過濾球後，再點火燃燒，吸
    食煙霧之方式，施用第二級毒品安非他命多次。嗣先於94年
    8 月12日20時30分許，經警在桃園縣大溪鎮○○路○ 段275
    號前查獲。復於94年9 月15日13時50分許，為警在桃園縣大
    溪鎮○○路77巷口查獲，並扣得其所有之內含第一級毒品海
    洛因殘渣之包裝袋2 個；其所有供施用第一級毒品之注射針
    筒4 支、供施用第二級毒品之吸食安非他命過濾球3 個、供
    施用第一級、第二級毒品之削尖吸管3 支（併辦意旨誤植為
    海洛因殘渣袋、安非他命殘渣袋各1 包，及海洛因注射針筒
    、吸食安非他命過濾球、削尖吸管各1 個）。後於94年11月
    8 日21時45分許，再度為警在桃園縣大溪鎮○○路1320巷口
    查獲，並扣得其所有供施用第一級毒品之白色粉末1 包（併
    辦意旨誤植為第一級毒品海洛因，淨重1 ．13公克、空包裝
    0 ．23公克）。
二、案經桃園縣政府警察局移送臺灣桃園地方法院檢察署檢察官
    偵查起訴，及桃園縣政府警察局大溪分局報告臺灣桃園地方
    法院檢察署檢察官移送併案審理。
    理  由
一、本件經檢察官提起公訴，被告甲○○於準備程序中就被訴事
    實為有罪之陳述，經受命法官告知簡式審判程序之旨，並聽
    取公訴人及被告之意見後，由合議庭裁定進行簡式審判程序
    ，合先敘明。
二、訊據被告甲○○對於上揭時、地，其各連續施用第一級毒品
    海洛因及施用第二級毒品安非他命多次之事實均坦承不諱，
    又經將被告先後於94年8 月12日20時30分許為警查獲後、94
    年9 月15日17時20分許、94年11月8 日23時30分許分別所採
    集之尿液送驗結果，各呈嗎啡及安非他命陽性反應；安非他
    命陽性反應；嗎啡陽性反應，有台灣尖端先進生技醫藥股份
    有限公司先後於94年8 月26 日 、94年10月5 日、94年11月
    28日出具之濫用藥物檢驗報告各1 紙附卷可稽，此外，復有
    被告所有之內含第一級毒品海洛因殘渣之包裝袋2 個，及其
    所有供施用第一級毒品之注射針筒4 支、白色粉末1 包（淨
    重1 ．13公克、空包裝0 ．23公克）；其所有供施用第二級
    毒品之吸食安非他命過濾球3 個；其所有供施用第一級、第
    二級毒品所用之削尖吸管3 支扣案為憑。再扣案之殘渣袋2
    個送請憲兵司令部刑事鑑識中心鑑定，鑑驗結果認殘渣袋中
    有鴉片（海洛因）成份，有該中心94年12月13日（９４）安
    鑑字第02769 鑑驗通知書1 紙附卷資佐（附於本院卷）。而
    扣案之白粉1 包送請法務部調查局鑑定，送驗白粉1包 ，經
    檢驗未發現法定毒品成分，有該局95年1 月10日調科壹第00
    0000000 號鑑定通知書1 紙附卷足參（附於本院卷）。是認
    被告上開任意性自白，應與事實相符，堪以採信。綜上，本
    件事證明確，被告上揭犯行足可認定，應依法論科。
三、核被告甲○○所為，係犯毒品危害防制條例第10條第1 項之
    施用第一級毒品罪，及同條第2 項之施用第二級毒品罪。被
    告非法持有第一級毒品海洛因及第二級毒品安非他命，進而
    施用，其持有之低度行為均應被施用之高度行為所吸收，不
    另論其非法持有第一級、第二級毒品之罪。又被告先後多次
    施用第一級毒品海洛因、施用第二級毒品安非他命之犯行，
    均時間緊接，犯罪構成要件相同，顯係各基於概括犯意為之
    ，為連續犯，應分別依刑法第56條之規定以一罪論，並加重
    其刑。另公訴意旨雖僅就被告於94年8 月12日為警採尿時回
    溯24小時、96小時內，分別所為施用第一級毒品、施用第二
    級毒品之犯行部分提起公訴，惟被告所為上開其餘各次施用
    第一級毒品、施用第二級毒品犯行，與經起訴部分各具有連
    續犯之裁判上一罪關係，依法本院自得併予審究。再被告所
    犯上開二罪間，犯意各別，罪名不同，應分論併罰。查被告
    前有如事實欄所載之犯罪科刑執行情形，有刑案資料查註紀
    錄表、臺灣高等法院被告前案紀錄表各1 份在卷可參，被告
    於前案執行完畢後5 年內再犯本件有期徒刑以上之施用第一
    級毒品、施用第二級毒品罪，均為累犯，各應依法遞加重其
    刑。查被告曾因施用毒品案件，經本院於88年1 月29日，以
    88年度毒聲字第706 號裁定送觀察、勒戒後，認無繼續施用
    毒品之傾向，於88年2 月23日出所，而於88年2 月28日執行
    完畢，並於88年2 月22日，經臺灣桃園地方法院檢察署檢察
    官以88年度偵字第1649號為不起訴處分確定在案。再因施用
    毒品案件，經本院於89年1 月31日，以89年度毒聲字第225
    號裁定送觀察勒戒後，認有繼續施用毒品之傾向，再經臺灣
    桃園地方法院檢察署檢察官聲請本院於89年4 月1 日，以89
    年度毒聲字第2476號裁定送強制戒治，嗣於89年9 月25日，
    經本院以89年毒聲字第5908號裁定停止戒治並付保護管束，
    於89年10月13日停止戒治出所，惟其後經臺灣桃園地方法院
    檢察署檢察官聲請本院於90年2 月27日，以90年度毒聲字第
    643 號裁定撤銷停止戒治，而於91年2 月9 日經戒治期滿，
    於91年2 月10日執行完畢出所，有上開被告前案紀錄表及刑
    案資料查註紀錄表附卷為憑，其於前次強制戒治執行完畢釋
    放後，5 年內再犯毒品危害防制條例第10條第1 項、第2項
    之罪，是依毒品危害防制條例第23條第2 項之規定，應予依
    法追訴。爰審酌被告前經本院裁定送觀察、勒戒及強制戒治
    執行完畢後，仍不知悔改、警惕，猶繼續施用毒品，本不宜
    寬貸，及其素行、施用之期間、次數，惟念及此乃自戕行為
    、被告犯後已坦承悔悟等一切情狀，分別量處如主文所示之
    刑，並依法定其應執行之刑。
四、末查，前述扣案之內含第一級毒品海洛因殘渣之包裝袋2 個
    ，因所含之毒品均量微無法析離，應視為毒品，均應依毒品
    危害防制條例第18條第1 項前段規定，不問屬於犯人與否，
    宣告沒收並銷燬之；上開扣案之白色粉末1 包、注射針筒4
    支，均係被告所有，供其施用第一級毒品所用之物；吸食安
    非他命過濾球3 個，係被告所有，供其施用第二級毒品所用
    之物；削尖吸管3 支，則係被告所有，供其施用第一級、第
    二級毒品所用之物，業據其供承在卷，均應依刑法第38條第
    1 項第2 款規定宣告沒收之。
據上論斷，應依刑事訴訟法第273 條之1 第1 項、第299 條第1
項前段，毒品危害防制條例第10條第1 項、第2 項、第18條第1
項前段，刑法第11條、第56條、第47條、第51條第5 款、第38條
第1 項第2 款，判決如主文。
本案經檢察官張啟聰到庭執行職務。
中    華    民    國    95    年    2     月    23    日
                          刑事第十二庭法  官  王  美  玲
以上正本證明與原本無異。
如不服本判決，應於判決送達後10日內向本院提出上訴狀 (應附
繕本)， 上訴於臺灣高等法院。
                                      書記官  張  子  涵
中    華    民    國    95    年    2     月    23    日
附錄本案論罪科刑法條：
毒品危害防制條例第10條第1 項
施用第一級毒品者，處六月以上五年以下有期徒刑。
毒品危害防制條例第10條第2 項
施用第二級毒品者，處三年以下有期徒刑。


司法院資訊處製作；財團法人民間司法改革基金會備份。
